# 与政府土地置换会计处理

提问人：accckk 时间：2021-03-09 21:22:04
陈版主您好，请问单位与政府土地置换（仅涉及土地换土地，没有任何补偿金），应该适用什么准则？什么情况下适用《非货币资产交换准则》，什么情况下适用《政府补助准则》准则。有什么判断标准，以及相关案例吗?

回答人：chenyiwei
如果换出、换入土地的公允价值相等或接近，则适用非货币性资产交换准则。此时需要注意区分该交易是否具有商业实质（即使按公允价值成交，也可能没有商业实质），据此选择公允价值模式或账面价值模式进行会计处理。
如果换入土地的公允价值高于换出土地的公允价值，则对于前者高于后者的部分，属于政府补助。相当于换出土地公允价值的部分，仍按照非货币性资产交换准则处理。

提问人：accckk 时间：2021-03-11 21:37:55
情况一:换出土地的账面价值是 1 亿元，评估为 3 亿元；换入土地公允价值为4.5亿元。那么公司应该确认（3-1）=2亿元的资产处置收益，（4.5-3 ）=1.5亿元的政府补助，那么这1.5亿元的政府补助应该计入什么科目，营业外收入，还是计入递延收益，然后每月冲减土地摊销？或者是其他处理？
情况二:换出土地的账面价值是 1 亿元，评估为 3 亿元；换入土地公允价值为 2 亿元。换入土地的价值低于换出土地，应该怎么进行会计处理。

回答人：chenyiwei
1 、计入递延收益，然后每月冲减土地摊销。 2 、如无实质，换入土地按 1 亿元计量；如有商业实质，换入土地按 2 亿元计量，并确认 1 亿元的换出土地处置损益。